Inventaris van het archief van de Afdeling Binnenlands Geldwezen van de Administratie der Generale Thesaurie, (1798) 1940-1953 (1964)
Nationaal Archief, Den Haag
- Nederlandsche Bank (Rubriek 656), 5
  - Stukken betreffende de werkzaamheden van de commissie inzake de herziening van het statuut van de Nederlandsche Bank die geleid hebben tot de opstelling van een ontwerp naastingswet van de aandelen van de Nederlandsche Bank en een ontwerp Bankwet., 1945 nov. - 1949 mrt.; 66; 1 pak
  - Stukken betreffende het aandeel van de Nederlandsche Bank in de winst uit hoofde van de in verband met de monetaire sanering niet ingeleverde buiten omloop gestelde bankbiljetten., 1945 nov. - 1951 dec.; 67; 1 omslag
  - Stukken betreffende de werkzaamheden van de bij artikel 6, lid 1 van het KB van 1 oktober 1945 (Stb. F 204) tot wederinvoering van de Bankwet 1937 ingestelde Bankraad inzake de herziening van het statuut van de Nederlandsche Bank., 1945 dec. - 1952 mrt.; 68; 1 pak
  - Correspondentie met de Nederlandsche Bank betreffende de dekking van aankopen welke met toestemming van de Nederlandsche Bank plaatsvinden, door goud dat door de Nederlandsche Bank voor dit doel aan de Regering zou moeten worden afgestaan., 1946 jan. - feb.; 69; 3 stukken
  - Correspondentie met de Nederlandsche Bank te Amsterdam betreffende de overbrenging van de kas van het Agentschap van de Nederlandsche Bank te Middelburg naar Engeland op 17 mei 1940., 1946 aug. - sep.; 70; 2 stukken
  - Stukken betreffende de financiële verhouding tussen de Staat en de Nederlandsche Bank., 1946 sep. - 1952 sep.; 71; 1 pak
  - Stukken betreffende de behandeling in de Staten-Generaal van de ingediende wetsontwerpen nopens de Nederlandsche Bank., 1946 dec. - 1952 jan.; 72; 1 pak
  - Stukken betreffende falsificatie en diefstal van bankbiljetten., 1947 mrt. - 1954 feb.; 73; 1 omslag
  - Stukken betreffende de recuperatie van gouden munten en van buiten omloop gesteld papiergeld uit Duitsland., 1947 mrt. - 1951 aug.; 74; 1 omslag
  - Stukken betreffende de overgang op de Staat van de in rijksmarken luidende bezittingen van de Nederlandsche Bank krachtens de overeenkomst tussen de Staat en de Nederlandsche Bank van 26 februari 1947., 1947-1959; 75-76; 2 pakken
    Zie ook inv.nr. 60.
    - 1947 juni - 1954 mrt., 75
    - 1954 apr. - 1959 jan., 76
  - Stukken betreffende de bestemming van de winst van de Nederlandsche Bank die voortvloeide uit de herwaardering van de goudvoorraad in verband met de toen geldende dollarkoers., 1947 aug. 11 - 1948 nov.; 77; 1 omslag
  - Stukken betreffende de toewijzing van goud uit de goudpool te Brussel door de Commission Tripartite pour la restitution de l'or monétaire., 1947 okt. - 1952 aug.; 78; 1 pak
    Zie voor goud ook inv.nr. 56.
  - Stukken betreffende de benoeming van leden van de Bankraad bij de Nederlandsche Bank als bedoeld in artikel 32 van de Bankwet 1948., 1948-1964; 79-81; 3 pakken
    - 1948 sep. - 1955 dec., 79
    - 1956 jan. - 1960 okt., 80
    - 1961 juni - 1964 dec., 81
  - Stukken betreffende de rechtspositie van de houder van bankbiljetten., 1949 mrt. - mei; 82; 5 stukken
  - Stukken betreffende de herziening van het reglement van het pensioenfonds van de Nederlandsche Bank krachtens artikel 8 van de Bankwet 1948., 1951-1963; 83-84; 2 pakken
    - 1951 apr. - 1958 dec., 83
    - 1959 dec. - 1963 juli, 84
  - Stukken betreffende wijziging van artikel 20, tweede lid van de Bankwet 1948 inzake de verhoging van het renteloos voorschot van de Staat bij de Nederlandsche Bank., 1951 mei - 1955 jan.; 85; 1 omslag
  - Stukken betreffende de totstandkoming van de Wet tot uitvoering van artikel 17 van de Bankwet 1948., 1951 mei - 1956 juni; 86; 1 pak
  - Stukken betreffende de procedure voor de Raad voor het Rechtsherstel van de Liquidatie van Verwaltung Sarphatistraat (LVVS) en de Vermogensverwaltungs und Rentenanstalt (VVRA) contra de Nederlandsche Bank inzake vorderingen van de LVVS en de VVRA op de Nederlandsche Bank uit hoofde van het door laatstgenoemde instelling aan de beide eersten tijdens de bezetting verkocht Duits schatkistpapier., 1951 juni - 1953 feb.; 87; 1 omslag
  - Stukken betreffende de uitvoering door de Nederlandsche Bank van verschillende onderdelen van de Wet toezicht credietwezen (wet van 18 jan. 1952, Stbl. nr. 35) alsmede totstandkoming van Besluiten tot bepaling van het tijdstip van het in werking treden van de Wet toezicht credietwezen en van de tijdstippen waarop deze wet van toepassing zal worden voor handelsbanken, landbouwcredietbanken, algemene spaarbanken en effectenkredietinstellingen., 1952 jan. - 1957 feb.; 88; 1 omslag
    Zie ook de inv.nrs. 193-199.
  - Stukken betreffende het sluiten van een nieuwe overeenkomst tussen de Staat en de Nederlandsche Bank betreffende koersen en provisies t.a.v. betalingen die de bank voor het Rijk verricht welke overeenkomst in de plaats treedt van de oude overeenkomst van maart 1949., 1952 sep. - 1953 mrt.; 89; 1 omslag
  - Het voorbereiden van een besluit tot het overdragen van taak en functie inzake het verschaffen van deviezen door het ministerie van Financiën te Londen aan De Nederlandsche Bank als deviezeninstituut, 1945-1946; 346; 1 omslag
- Oostenrijkse Bondslening (Rubriek 695), 6
  - Stukken betreffende de Nederlandse deelneming aan de Oostenrijkse Bondslening 1933/1953 waarbij de Staat garant stond voor terugbetaling aan de Indische pensioenfondsen voor de door deze fondsen in 1934 aan de voormalige Republiek Oostenrijk verstrekte lening, met retro-acta 1934-1939., 1940 jan. - 1951 juni; 90; 1 pak
- Spaarwezen (Rubriek 764), 7
  - Stukken betreffende de liquidatie van de op 29 april 1943 (Stb. D 13) ingestelde rijksspaardienst per 1 juni 1946 waarvan de spaartegoeden overgebracht zullen worden naar de Rijkspostspaarbank., 1945 juli - 1947 mei; 91; 1 omslag
  - Brief van de Twentsche Bank N.V. te Amsterdam betreffende het instellen van geblokkeerde spaardeposito's en afwikkeling van de geblokkeerde rekeningen inzake ingeleverde biljetten van honderd gulden, met bijlage., 1945 sep. 17; 92; 2 stukken
  - Stukken betreffende de totstandkoming van de Wet van 18 juli 1947 op de Nationale Spaarraad en het uitgeven van Rijksspaarbrieven (Spaarwet 1947, Stbl. 250)., 1945-1947; 93; 1 omslag
  - Stukken betreffende de toepassing van de geldzuiveringsbepalingen op saldi bij de rijksspaardienst., 1946 apr. - juni; 94; 1 omslag
  - Stukken betreffende de instelling en opheffing van de spaarbankrekening bij 's Rijks Schatkist., 1946 mei - 1959 apr.; 95; 1 omslag
  - Stukken betreffende de bevordering van het sparen o.a. door het instellen op grond van de Spaarwet 1947 (Stb. H 250) van de Nationale Spaarraad en een spaarcommissie., 1946 mei - 1952 dec.; 96; 1 omslag
  - Stukken betreffende het voeren van een campagne voor het zoveel mogelijk uitstellen van het kopen van niet dringend noodzakelijke goederen teneinde het sparen te bevorderen, de z.g. koop-uitstel campagne., 1947 nov.; 97; 3 stukken
  - Nota betreffende de opening door de minister van de tentoonstelling georganiseerd door het contact-centrum op voorlichtingsgebied in enige zalen van het Panorama Mesdag in de Zeestraat te Den Haag, welke tentoonstelling de resultaten te zien geeft van de National Savings Campaign in Engeland, met als bijlage de rede die is uitgesproken door de minister., 1948 aug. - sep.; 98; 5 stukken
  - Stukken betreffende het instellen van een onderzoek in hoeverre het in omloop brengen van een spaarmunt de besparingen zouden doen toenemen., 1948 nov. - 1952 nov.; 99; 1 omslag
  - Stukken betreffende de invoering van een regeling om belastingvrij sparen mogelijk te maken., 1948 dec. - 1950 nov.; 100; 5 stukken
  - Stukken betreffende de indiening van een ontwerp Pensioen- en Spaarfondsenwet., 1950 feb. - apr.; 101; 1 omslag
  - Stukken betreffende het invoeren van een spaarregeling voor ambtenaren., 1950 mei - aug.; 102; 1 omslag
  - Stukken betreffende de spaarregeling ter bevordering van het regelmatig sparen door jonge mensen., 1950 aug. - 1953 feb.; 103; 1 pak
  - Stukken betreffende de intrekking van de Spaarwet 1947 (Stb. H 250)., 1953 juli - okt.; 104; 1 omslag
- Zilverbons (Rubriek 774), 8
  - Stukken betreffende de aanmaak van papier voor zilverbons en het drukken van de zilverbons., 1941 juni - 1945 apr.; 105; 1 omslag
  - Stukken betreffende de inlevering en vernietiging van zilverbons en muntbiljetten., 1942 aug. - 1945 nov.; 106; 1 omslag
  - Staten houdende opgaven van de bij verschillende banken aanwezige bedragen aan zilverbons van één gulden en twee gulden en vijftig cent op 21 juni 1943 na kassasluiting., 1943 juni; 107; 1 omslag
  - Stukken betreffende de wijziging van de voorschriften nopens de samenstelling van het papier bestemd voor de vervaardiging van zilverbons., 1943 juni - aug.; 108; 1 omslag
  - Stukken betreffende de tijdelijke overbrenging van zilverbons van het Agentschap van het Departement van Financiën te Amsterdam naar het Departement van Financiën te Deventer., 1943 aug. - 1944 sep.; 109; 1 omslag
  - Stukken betreffende het beheer en uitgifte van zilverbons onder berusting van het Departement van Financiën., 1944 feb. - 1945 mei; 110; 1 omslag
  - Stukken betreffende de in de Verenigde Staten van Amerika aangemaakte munten en muntbiljetten., 1945 apr. - 1947 mrt.; 111; 1 omslag
    Zie ook inv.nr. 26.
  - Stukken betreffende de recuperatie van in Duitsland aangetroffen Nederlands bankpapier., 1948 apr. - nov.; 112; 1 omslag
- Kredietinstellingen (Rubriek 1147), 9
  - Stukken betreffende de liquidatie van de spaarkredietinstelling 'De Onderlinge' te Rotterdam op last van de secretaris-generaal van het Departement voor Bijzondere Economische Zaken op grond van het Besluit betreffende het Bank- en Kredietwezen nr. 225/1942., 1943 jan. - 1946 mei; 113; 1 omslag
    Openbaarheid beperkt tot 1 januari 2022
  - Stukken betreffende de liquidatie van de als kredietinstelling optredende N.V. Bouw- en Handelmaatschappij 'Festina' te Den Haag op last van de secretaris-generaal van het Departement voor Bijzondere Economische Zaken bij beschikking van 6 december 1943 op grond van artikel 23 van het Eerste Uitvoeringsbesluit Banken, welke liquidatie van rechtswege nietig zou zijn op grond van het KB E 93., 1943 apr. - 1952 dec.; 114; 1 pak
    Openbaarheid beperkt tot 1 januari 2028
- Geldsanering / geldzuivering (Rubriek 1151), 10
  - Stukken betreffende de geldzuivering in Nederland., 1945-1956; 115-117; 3 pakken
    - 1945 mei - 1946 sep. 10, 115
    - 1946 sep. 13 - 1947 nov., 116
    - 1948 mei - 1956 juni, 117
  - Stukken betreffende de na-inlevering in Zwitserland van de buiten omloop gestelde Nederlandse bankbiljetten., 1945 juli - 1949 mrt.; 118; 1 pak
  - Stukken betreffende de na-inlevering van in Australië ingeleverde Nederlandse bankbiljetten., 1945 nov. - 1954 okt.; 119; 1 omslag
  - Stukken betreffende wijziging van de Beschikking Beursverkeer 1946 en aanvulling van de Beschikking Deblokkering 1945 ter vereenvoudiging van de voorschriften voor de geldzuivering., 1946 sep. - okt.; 183; 1 omslag
  - Stukken betreffende de inlevering in België van buiten omloop gestelde Nederlandse bankbiljetten., 1947 juni - 1948 jan.; 120; 1 omslag
  - Stukken betreffende de totstandkoming van Beschikkingen en van een ontwerp van wet terzake van de afwikkeling der geldzuivering., 1947-1950; 5; 1 omslag
  - Stukken betreffende de geldregeling en geldsanering in het voormalig Nederlands Nieuw-Guinea., 1949 nov. - 1951 juli; 131; 1 omslag
- Bouwkassen (Rubriek 1154), 11
  - Stukken betreffende de totstandkoming, wijziging, aanvulling en uitvoering van de Wet Voorlopige Voorzieningen Bouwkassen (Stb. G 331, Stb. J 342)., 1946-1953; 121-122; 2 pakken
    - 1946 nov. - 1949 juli, 121
    - 1949 aug. - 1953 aug., 122
- Kapitaalverkeer (Rubriek 1157), 12
  - Stukken betreffende de noodregeling spaarbanken volgens welke regeling de Nederlandsche Bank in bepaalde omstandigheden de overheidsobligaties in het bezit van de spaarbanken zou belenen onder garantie van de Staat., 1940 mei - 1952 feb.; 123; 1 omslag
  - Stukken betreffende de liquidatie van de N.V. Haagse Credietbank-Geldschietbank te 's-Gravenhage., 1943 juli - 1947 nov.; 124; 1 omslag
  - Stukken betreffende de regeling van het kapitaalverkeer., 1946 jan. - 1949 mrt.; 125; 1 omslag
  - Stukken betreffende het treffen van maatregelen die de effectenbeurs raken., 1946 dec.; 126; 1 omslag
  - Stukken betreffende de uitbreiding van de handel in buitenlandse fondsen op de Amsterdamse beurs., 1947 juli - 1949 sep.; 127; 1 omslag
  - Stukken betreffende het aangaan van leningen door gemeenten ter financiering van de woningbouw., 1948 jan. - 1952 feb.; 128; 1 pak
  - Stukken betreffende het toezicht van de Nederlandsche Bank op de kapitaalmarkt., 1949 apr. - 1952 dec.; 129; 1 omslag
  - Stukken betreffende de verkoop van staatsfondsen behorende tot het door het Nederlands Beheersinstituut beheerde vijandelijk vermogen door bemiddeling van de agent van het Ministerie van Financiën., 1949 juli - dec.; 130; 1 omslag
  - Stukken betreffende de geldregeling en geldsanering in het voormalig Nederlands Nieuw-Guinea., 1949 nov. - 1951 juli; 131; 1 omslag
  - Correspondentie met de Nederlandsche Bank betreffende de verhandeling in Nederland van Duitse effecten., 1950 jan.; 132; 3 stukken
  - Stukken betreffende de ten aanzien van de lagere publiekrechtelijke lichamen gevoerde rentepolitiek., 1950 apr. - 1954 apr.; 133; 1 pak
  - Stukken betreffende het verlenen van toestemming aan de Nederlandse Bank tot het treffen van maatregelen ter beperking van de kredietverlening., 1950 sep. - 1952 mrt.; 134; 1 pak
  - Stukken betreffende de bevordering van de coördinatie van het overheidsbeleid op financieel economisch gebied., 1950 sep. - 1952 mei; 135; 1 omslag
  - Stukken betreffende de kapitaalsbehoeften van de Maatschappij tot Financiering van het Nationaal Herstel (Herstelbank) en de Export Financierings Maatschappij., 1950 nov. - 1952 mrt.; 136; 1 omslag
  - Stukken betreffende vaststelling van het plafond voor garantiekredieten., 1950 nov. - 1957 mei; 137; 1 omslag
  - Stukken betreffende de overboeking van geblokkeerde verjaarde tegoeden van de spaarbanken naar renteloze rekeningen bij het agentschap., 1950 dec. - 1951 mei; 138; 1 omslag
  - Stukken betreffende de instelling van de investeringscommissie lagere publiekrechtelijke lichamen., 1951 mei - juni; 139; 1 omslag
    Zie ook inv.nr. 182.
  - Stukken betreffende het stellen van voorwaarden aan de verstrekking van geldleningen ten laste van lagere publiekrechtelijke lichamen., 1951 aug. - 1953 aug.; 140
  - Stukken betreffende de verlening van krediet aan de Handel My H. Albert de Bary en Co N.V. waarvan 95% van het aandelenkapitaal in handen van de Staat is, welk krediet nodig was in verband met de uitspraak van de Afdeling Rechtspraak van de Raad voor het Rechtsherstel van 2 juli 1952 die de in de oorlog tot standgekomen transacties tussen de Bary en de Vermögensverwaltung und Rentenanstalt (VVRA) nietig verklaarde en als gevolg hiervan de betaling aan het Nederlands Beheersinstituut, als vertegenwoordigster van de boedel van de VVRA., 1952 juli - aug.; 141; 1 omslag
  - Het adviseren inzake het ontwerp van een akte van overdracht van de Duitse aandelen in de Nederlandsche Crediet Verzekeringsmaatschappij N.V. aan nieuwe aandeelhouders, 1945-1947; 347; 1 omslag
    5.143-0305-01 Vakminister
  - Het opstellen van beleidsnota's inzake kapitaalsvoorziening en het houden van toezicht op staatsbedrijven, 1946-1949; 348; 1 omslag
    5.057-0015-01 vakminister
- Aflossing en belening hypotheken (Rubriek 1163), 13
  - Stukken betreffende de verstrekking en aflossing van hypothecaire leningen., 1946 jan. - 1947 mei; 142; 1 omslag
- Beschikkingen deblokkering (Rubriek 1164), 14
  - Stukken betreffende de uitvoering, wijziging, aanvulling en intrekking van de Beschikking Deblokkering 1945., 1946-1953; 144; 1 pak
    Zie ook inv.nr. 183.
- Commissie giraal geldverkeer (Rubriek 1165), 15
  - Stukken betreffende instelling, werkzaamheden en opheffing van de Commissie Giraal Geldverkeer., 1946 sep. - 1962 mei; 145; 1 omslag
- Overlijdensverklaringen van vermisten ten behoeve van levensverzekeringsmaatschappijen (Rubriek 1167), 16
  - Stukken betreffende de uitbetaling van pensioenen en levensverzekeringsuitkeringen aan nagelaten betrekkingen van hen waarvan met grote mate van waarschijnlijkheid moet worden aangenomen dat zij als gevolg van oorlogsomstandigheden zijn omgekomen en omtrent wier overlijden geen officiële stukken bestaan., 1946 jan. - dec.; 146; 1 omslag
- Correcties geldzuivering bij de Postcheque en Girodienst (Rubriek 1168), 17
  - Stukken betreffende het onderzoek naar de toepassing van de geldzuiveringsmaatregelen bij de Postcheque- en Girodienst., 1946 aug. - 1947 mei; 147; 1 omslag
    Openbaarheid beperkt tot 1 januari 2023
- Inlevering bankbiljetten vijfhonderd gulden en duizend gulden (Rubriek 1169), 18
  - Stukken betreffende de totstandkoming van de Uitvoeringsbeschikking (Stcrt. 13 sept. 1945, nr. 67) van het Koninklijk Besluit van 10 juli 1945, Stbl.nr. F 121, houdende nadere voorschriften betreffende de waardeloos verklaarde bankbiljetten fl. 500,-- en fl. 1000,--, alsmede van een 'Instructie voor de Inleveringskantoren' van de waardeloos verklaarde bankbiljetten., 61; 1 omslag
  - Stukken betreffende het informeren van de leden der Tweede Kamer over de behandeling van verzoeken tot vergoeding van de tegenwaarde van bankbiljetten van fl. 500,-- en fl. 1000,--., 1949-1950; 148; 1 omslag
  - Voorbeelddossiers inzake de weigering tot vergoeding van de tegenwaarde van de waardeloos verklaarde bankbiljetten van vijfhonderd gulden en duizend gulden, aangezien de indieners van deze verzoeken het bewijs bedoeld in artikel 1, sub b van het KB van 10 juli 1945 (Stb. F 121) niet hebben geleverd., 1948-1952; 149-150; 2 pakken
    - 1948-1951, 149
      Openbaarheid beperkt tot 1 januari 2027
    - 1952, 150
  - Voorbeelddossiers betreffende de vergoeding van de tegenwaarde van de waardeloos verklaarde bankbiljetten van vijfhonderd gulden en duizend gulden op grond van artikel 3 en 4 van de Beschikking Bankbiljetten (Ned. Stcrt. van 13 september 1945 nr. 67)., 1952-1954; 151-152; 2 pakken
    - 1952-1953, 151
      Openbaarheid beperkt tot 1 januari 2029
    - 1954, 152
      Openbaarheid beperkt tot 1 januari 2030
  - Stukken betreffende de totstandkoming van de Wet van 4 maart 1959, houdende voorzieningen ten aanzien van het vervallen van de verordening 29/143 betreffende waardeloosverklaring der bankbiljetten van fl. 500,-- en fl. 1000,--., 1958-1959; 143; 1 pak
- Binnenlands verzekeringswezen / ziekenfondswezen (Rubriek 1172), 19
  - Stukken betreffende de samenwerking van Nederlandse brandverzekeringsinstellingen voor de dekking van Nederlandse risico's., 1940 juni; 153; 3 stukken
  - Correspondentie met de Verzekeringskamer te Amsterdam betreffende de toepassing van de verordening inzake de behandeling van het vijandelijk vermogen met betrekking tot uitkeringen op polissen luidende in vreemde valuta., 1940 juli - aug.; 154; 3 stukken
  - Stukken betreffende de oplossing van moeilijkheden tussen de Afdeling Brandrisico van Centraal Beheer in Den Haag en assuradeuren en makelaars., 1940 dec. - 1941 feb.; 155; 4 stukken
  - Brief van dr. J. Ridder aan de heer Albarda betreffende het toezicht op het verzekeringswezen door de Verzekeringskamer., 1941 feb. 26; 156; 1 stuk
  - Stukken betreffende de uitvoering van het besluit nr. 218/1941 betreffende het verzekeringswezen., 1942 feb. - dec.; 157; 1 omslag
  - Stukken betreffende de liquidatie van de Maatschappij 'Nebo' N.V. te Zwolle., 1943 sep. - 1948 nov.; 158; 1 omslag
    Openbaarheid beperkt tot 1 januari 2024
  - Stukken betreffende het staatstoezicht op het onderlinge brandverzekeringsbedrijf., 1945 juni - okt.; 159; 1 omslag
  - Stukken betreffende de verzekering van door de Regering in bezit gevorderde kustvaartschepen., 1945 juli - 1946 feb.; 160; 1 omslag
  - Stukken betreffende het toezicht van de overheid op bepaalde soorten van verzekeringsmaatschappijen en institutionele beleggers., 1945 juli - nov.; 161; 1 omslag
  - Nota van het hoofd van de Afdeling Geldwezen aan de minister betreffende de plaatsing van de Verzekeringskamer bij het Ministerie van Financiën., 1945 okt. 1; 162; 1 stuk
  - Stukken betreffende de totstandkoming, toepassing en wijziging van het KB van 5 juli 1945 (Stb. F 120 ) houdende bijzondere voorzieningen inzake uitbetalingen door verzekeringsinstellingen en spaarkassen., 1945 nov. - 1948 nov.; 163; 1 omslag
  - Stukken betreffende het doen van uitgaven ten behoeve van de kosten van verzekering van ambtenaren bij het reizen per vliegtuig, ingevolge het KB van 18 juni 1948 'Regeling verzekering vliegrisico's (Stbl. I 240)., 1948 nov. - 1952 dec.; 164; 1 omslag
    Zie ook inv.nr. 201.
  - Stukken betreffende het dragen van eigen risico door het Rijk inzake de verzekering van rijkseigendommen., 1945 nov. - 1948 mei; 165; 1 omslag
    Zie ook inv.nr. 176.
  - Stukken betreffende de toepassing van de beschikking levensverzekeringsuitkeringen 1945 (Stb. F 256)., 1946 feb. - sep.; 166; 1 omslag
  - Stukken betreffende het sluiten ten behoeve van de Nederlandsche Scheepsbouwmaatschappij door de Staat onder de Zee- en Luchtvaartverzekeringswet 1939 van een molestverzekering voor de aanbouw van een tweetal schepen voor Noorse rekening bij deze werf., 1946 feb. - apr.; 167; 5 stukken
    zie ook de inv.nrs. 1-4.
  - Stukken betreffende de liberalisatie van het verzekeringsverkeer., 1946 juni - 1954 jan.; 168; 1 omslag
  - Stukken betreffende de belening van polissen., 1946 okt. - 1947 feb.; 169; 1 omslag
  - Stukken betreffende de oprichting van de N.V. Scheepsspaarkas en Financieringsmaatschappij 'De Nederlandsche Vlag' N.V. te Rotterdam waarvoor bij de beoordeling dezelfde maatstaven zouden moeten gelden als bij de bouwkassen., 1946 nov. - 1947 mei; 170; 1 omslag
  - Stukken betreffende het storten van uitkeringen terzake van oorlogsschade aan kerken op geblokkeerde rekeningen., 1946 dec. - 1948 juli; 171; 1 omslag
  - Correspondentie met de ondervakgroep Commerciële Geldschietbanken te Amsterdam betreffende het verlenen van goedkeuring door de minister van Financiën van een door deze ondervakgroep opgestelde verordening inzake het verbod voor de leden om bij de uitoefening van hun bedrijf gebruik te maken van tussenpersonen tenzij deze tussenpersonen als zodanig door de ondervakgroep zijn toegelaten., 1947 dec. - 1948 aug.; 172; 5 stukken
  - Stukken betreffende de taak en samenstelling van de Commissie van Toezicht op het medische Varia Verzekeringsbedrijf., 1948 jan. - apr.; 173; 1 omslag
  - Correspondentie met de minister van Justitie betreffende de oprichting van de Assurantie Maatschappij 'De Adelaar N.V.' te Zeist, waarvoor door de minister van Justitie geen toestemming werd verleend., 1948 apr.; 174; 1 omslag
  - Stukken betreffende de toepassing van artikel 7 van de Wet Afwikkeling Geldzuivering 1947 (Stbl. J 53) ten aanzien van het sluiten van verzekeringen ten laste van tegoeden op optierekeningen., 1949 feb. - 1951 okt.; 175; 1 omslag
  - Stukken betreffende de afwijzing van verzoeken van het Ministerie van Verkeer en Waterstaat om de weerschepen Cirrus en Cumulus te verzekeren tegen zeerisico., 1949 sep. - 1958 juli; 176; 1 omslag
    zie ook inv.nr. 165.
  - Stukken betreffende het sluiten van verzekeringsovereenkomsten bij de firma Langeveld-Schröder voor alle transacties met betrekking tot uit een gesloten leningsovereenkomst met de International Bank for Reconstruction and Development te Washington in 1949 voortvloeiende goederenimport tegen welke gang van zaken de Amsterdamse Vereniging van Assurantiebezorgers en de Rotterdamse Vereniging van makelaars bezwaren hebben geopperd., 1949 dec. - 1950 sep.; 177; 1 omslag